---
author: "`r paste('Suivi jcb Budget In_Out',format(Sys.time(), '%d/%m/%Y'),'.',sep=' ',collapse = NULL)`"
date: " `r paste('Document créé le 3/12/2021, mis à jour le ',format(Sys.time(), '%a-%d/%m/%Y'),'.',sep=' ',collapse = NULL)`"
output:
  html_document:
   cwd() df_print: paged
  word_document: default
  pdf_document: default
---
Fichier: `r get(env = parent.frame(n = 8), 'input')`  
CWD: `r getwd()`  ---
output:
  html_document:
    df_print: paged
  pdf_document: default
---
```{r setup, include=FALSE, eval=FALSE,results='hide',message=FALSE,warning=FALSE}
knitr::opts_chunk$set(echo = TRUE)
options(knitr.table.format = "html")
```
```{r Get jcb Libraries, echo=FALSE,eval=TRUE,message=FALSE,warning=FALSE}
#install.packages("dtrackr")


#source("../jcbBudget_RModules/jcbBudget_InstallPackages.R")
source("../jcbBudget_RModules/jcbBudget_Used_Libs.R")
source("../jcbBudget_RModules/Get_and_Clean_MvtReelAll.R")
source("../jcbBudget_RModules/MonthlyAverageByDay.R")
source("../jcbBudget_RModules/ManageMoisAbs.R") # get routine to manage MoisAbs

```
```{r Paramètres, echo=FALSE,eval=TRUE,message=FALSE,warning=FALSE}
PBMIn<-c("be","c")
PBMOut<-c("ae","af","av","b")
PBMRecurrent<-c("af","av","be","b","c")
```
```{r jcb Functions générales, echo=FALSE,eval=TRUE,message=FALSE,warning=FALSE}
jcbVarName <- function(v1) {
  # routine pour utiliser le nom d' une variable dans un titre par exemple
  deparse(substitute(v1))
}
jcbRen<-function(InStrq){
  # Fonction pour renommer des variables
  a<-substr(InStr, str_length(InStr)-1,str_length(InStr))
  b<-substr(InStr, str_length(InStr)-1,str_length(InStr))
  if (a==".x"){b<-"In"}
  if (a==".y"){b<-"Out"}
  return(paste(substr(InStr, 1,str_length(InStr)-2),b,sep=''))
  
}

```




        




```{r Phase 1-Get Data and Adapt, echo=FALSE,eval=TRUE,message=FALSE,warning=FALSE}
# Get Mouvements de l' année
mycwd<-getwd()
myDB<-"../../db/BudgetJCBDB_22.sql"
MvtReelAll<-GetandCleanMvtReelAll(myDB)

BBdb<-"../../../BudgetBarBar_22/db/BudgetBarBar_22.sql"
MvtReelBB<-GetandCleanMvtReelAll(BBdb)


MvtReelAll<-MvtReelAll[MvtReelAll$MoisAbs>=454,]
#write.csv(MvtReelAll, "./MvtReelAll.csv", row.names=TRUE)
# identifier les limites de la DB
FirstAnReel<-min(MvtReelAll$AnReel)
FirstDayFE<-min(MvtReelAll$DayFE)
FirstNMvt<-min(MvtReelAll$NMvt)
LastDayFE<-max(MvtReelAll$DayFE)
FirstMoisAbs<-min(MvtReelAll$MoisAbs)
LastMoisAbs<-max(MvtReelAll$MoisAbs)
# On adapte pour aligner le solde
MvtReelAll <- transform(MvtReelAll, MontantE = ifelse(NMvt=="2017.0485.00" , MontantE+11165.55, MontantE))
# On calcule les soldes
SoldesParNMvt<-aggregate(MvtReelAll$MontantE, by=list(NMvt=MvtReelAll$NMvt), FUN=sum)
SoldesParNMvt[,"RunSolde"] <- cumsum(SoldesParNMvt$x)
# le running solde est correct= vérifié le 8/11/2022!


```

```{r Prepare Projection, echo=FALSE,eval=TRUE,message=FALSE,warning=FALSE}
# Pour préparer la prévision, on va dupliquer les 12 derniers MoisAbs
# je me base sur maxMoisAbs - 12 donc mvt en double ( ceux du dernier mois qui est incomplet par construction 
MvttoProject<-MvtReelAll[MvtReelAll$MoisAbs>=LastMoisAbs-12,]

MvttoProject<-subset(MvttoProject,( PBM %in% PBMRecurrent)) # pour mémoire

# On ajuste Date pour faire la projection : nouvelles colonness: Year et Date
MvttoProject$Year<-as.character(as.numeric(substr(MvttoProject$Date,1,4))+1)
MvttoProject$Date<-as.Date(paste(MvttoProject$Year,substr(MvttoProject$Date,6,10),sep="-"))
MvttoProject<-select(MvttoProject,-c(Year)) # on supprime la colonne Year
# On recalcule MoisAbs en fonction de la nouvelle Date
MvttoProject$MoisAbs<-unlist(lapply(MvttoProject$Date,CalcMoisAbs))
# On recalcule DayFE
MvttoProject$DayFE<- as.integer(as.Date(MvttoProject$Date,format=	"%Y-%m-%d")) # make day from epoch"
# DateVal et NMvt n' a plus de sens
#

# on stocke le début et la fin de la projection
LastMoisAbsProj<-max(MvttoProject$MoisAbs)
# o nsupprime le dernier mois qui est sans intérêt
MvttoProject<-MvttoProject[MvttoProject$MoisAbs!=LastMoisAbsProj,]
LastMoisAbsProj<-max(MvttoProject$MoisAbs)

LastDayFEProj<-max(MvttoProject$DayFE)

FirstMoisAbsProj<-min(MvttoProject$MoisAbs)
FirstDayFEProj<-min(MvttoProject$DayFE)
```
```{r Création de NewMvtAll, echo=FALSE,eval=TRUE,message=FALSE,warning=FALSE}

NewMvtAll <- rbind(MvtReelAll, MvttoProject)
NewMvtAll$AnReel<-year(NewMvtAll$Date)
NewMvtAll<-select(NewMvtAll,-c(DateVal,NMvt))
LastAnReelNew<-max(NewMvtAll$AnReel)
# j' invente la notion de Virtual Year
NewMvtAll$VirtYear<- (NewMvtAll$MoisAbs-FirstMoisAbs-1)%/%12+FirstAnReel+1

```




<table style="width: 100%" border="1" page-break-before: always>
<tbody>
<tr>
<td>Almanach Alix – Tout ce Qu’ il faut savoir …<br><br>
version Janvier 2025

adresses mails utilisées :<br>
- principalement: bar.jeanclaude@gmail.com - mot de passe:!!Alix2013!!<br>
- devrait disparaître jc.bar@skynet.be - mot de passe:!!Alix2013 !! mais reprend alix.bar@skynet.be<br>

Numéros de Compte:

A. BNP Paribas Fortis
- Compte-Courant Alix: BORN ALIX BE43 2400 8050 9701<br>
- Compte-Courant JCB: BAR JEAN BE93 2100 7634 0567<br>
- Compte-Epargne: BAR JEAN BE30 0355 9631 4211<br>
- Compte-Epargne: BAR JEAN BE50 0357 3625 6818: l' argent retiré de de Groof qui n'est pas sur mon compte courant<br>
- Compte BAR-BAR: BE74 0018 2943 0407<br>

- Pension Invest Plan - BAR JEAN : 006-5699315-51 - Echéance: 01/02/2028<br>
- Pension Invest Plan - BORN ALIX: 006-5470598-60 - Echéance: 01/12/2027<br>

B. Degroof: M. & Mme Jean-Claude Bar - Client N°: 14373
- Portefeuille:   00324617.001<br>
- Compte-Courant: BE48 8450 0171 9027 - on peut juste y verser de l' argent<br>


Je mets de plus en plus de documents sur https://www.izimi.be/fr/ : accès avec itsme!

Site utile pour les impôts et les documents enregistrés ( baux, donations, ... ): https://finances.belgium.be/fr/E-services/Tax-on-web, cliquer myMinFin, identitication avec itsme.

Information sur les locataires:
-> Voir Fardes Grises dans le bureau, en hauteur<br>
On y trouve les baux, les cartes d' identité, les états des lieux, les documents relatifs aux dépôts de garantie que l' on peut aussi retrouver en consultant: https://www.minfin.fgov.be/myminfin-web/pages/private <br>
identification avec ITSME<br>

A. Appartement 2.1 et Pkg8 - Dawir-Piton: 

Madame Dawir Manon, née le 6 octobre 1994, NN : 94.10.06.420.86
Téléphone : +32 496 72 24 64 - E-mail : manon.dawir@icloud.com
et
Monsieur Piton Romain, né le 20 juillet 1993, NN : 93.07.20.323.12
Téléphone : +32 492 65 45 99 - E-mail : romainptn@gmail.com

  
Bail signé le 28 juillet  2024.  
Loyer avec Parking et charges: 1260.00  
Indice repris dans le bail : 1 juin 2024 : 131.92 ( Indice sans produits énergétiques)  
Date du début du bail : 1/9/2024.  

B Appartement 2.2 ( 2 chambres ) cadastré 2.3 - Dubois-Epkei: 

Madame Louise Dubois, née à Saint-Benoît-La-Forêt ( France ),le 19 juin 1998, NNIS : 980619-716-38,
Téléphone : +32 489 52 32 48 E-mail : louisedubois22@gmail.com
et
Monsieur Esso-Solam Anicet H Epkai, né le 8 mars 1998, NNIS : 980308-413-68
Téléphone : +32 465 95 74 16

  
Bail signé le 17 février 2024.  
Loyer avec Charges sans Parking : 1010.00  
Indice repris dans le bail: 1 janvier 2024 : 130.19 ( Indice sans produits énergétiques)  
Date du début du bail: 1/4/2024.

C. Parking 11 - Rausin:

Monsieur Rausin, 
domicilié,        4, Place du Roi Albert à 4130 Tilff, gsm : 0479 38 09 28
  
Bail signé le 31 mars 2024.  
Loyer Parking: 80.00  
Indice repris dans le bail : 2 février 2024 : 130.95 ( Indice sans produits énergétiques)  
Date du début du bail : 1/4/2024.

D. Parking 12 - J.Pirotte VV.Forthomme La Boulle  

l’ indice de septembre 2018 est égal à 107.52  
Loyer Parking 12: 75.00  
Date du début du bail: 7/11/2018 

Mutuelle:
Partenamut: accès au site https://my.partenamut.be ( identification avec ITSME) ou téléphone:  +32 2 444 41 11


</td>
</tr>
<tr>
<td>
1. Dépenses de Santé<br><br>
1a. Dépenses de Santé - Farde verticale dans le bureau

- Visite chez le médecin ou facture de consultation reçue par la poste ( c' est le cas des visites chez Lamy): coller vignette, photocopier document, ranger copie dans “Mutuelle et Ambulatoire” ( Bureau ), envoyer/déposer l’ original à la Mutuelle.<br>
Si on ne reçoit pas de papier ( par exemple chez Louis ), il faut demander une attestation papier pour l' assurance ambulatoire mais il n' y a rien à faire pour la Mutuelle
- Factures de Lunettes, prendre copie pour l' assurance ambulatoire et envoyer l' original à la Mutuelle
- Factures « Soins Médicaux » de toutes natures ( prises de sang, lunettes, kiné etc: payer, garder original dans “Mutuelle et Ambulatoire” ( Bureau )
- Pharmacie : faire scanner la carte ce la remplace l'attestation pour « Assurance Soins de Santé Ambulatoire », qu' il fallait ranger copie dans “Mutuelle et Ambulatoire” ( Bureau )<br><br>
1b.Hospitalisation : 
au plus tard dans les 30 jours suivants l’ hospitalisation ( mais si possible avant ! ),  
- informer AG Insurances- Section Assurances Hospitalisation ( on peut le faire par courrier postal, sur le site AG Insurances ou par Télépone au 02/664.19.80 mentionner le Groupe H659 de Ex-employés de BNP-Paribas-Fortis ;
- on reçoit un accusé de réception par Courrier Postal;<br>
- quand on reçoit une facture la payer puis l’ envoyer à AG Insurance avec en référence le numéro de dossier repris dans l’ accusé de réception ;<br>
- prendre éventuellement une copie de la facture envoyée surtout si c’est un gros montant.<br>
- Il faut envoyer TOUT ce qui est relatif à l’ hospitalisation : médicaments, visite avant et après l’ intervention etc.<br> voir farde “Mutuelle et Ambulatoire” ( Bureau )<br>
- il faut envoyer le plus possible, au risque que ce soit refusé.<br>
<br>
==> en cas de doute appeler le Help Desk AG Insurances: 02/664.19.80 mentionner le Groupe H659 de Ex-employés de BNP-Paribas-Fortis

1c. Comment retoucher les frais ambulatoires: 
   . prendre la farde  “Mutuelle et Ambulatoire” ( Bureau ), 
   . séparer les documents relatifs à JCB et ceux relatifs à AB ; trier par nature de document ( 3 sortes de documents: a.Attestations de Soins, b.Facture, c.Attestation Pharmacie ) ; 
   . mettre le tout dans deux enveloppes ( une par personne ) 
   . y joindre une copie de la lettre d’ introduction ( voir farde  “Mutuelle et Ambulatoire” ( Bureau ) et Annexe ), 
   . déposer les enveloppes dans une agences BNPP Fortis, après avoir mis l’ adresse de AG Insurances ; voir exemple de lettre                 d’ accompagnement ci-dessous.

==> en cas de doute appeler le Help Desk AG Insurances: 02/664.19.80 mentionner le Groupe H659 de Ex-employés de BNP-Paribas-Fortis
         
</td>
</tr> 
<tr>
<td>
2. Gestion Appartements - Voir fardes grises dans le bureau<br>
=> pour rappel, l' appartement ( cadastré  2.3 ) est à l' adresse Place du Saucy, 6A, Boîte 2.2 <br><br>
a. Appels de Charges
En fin d'année ( parfois plus tôt ), Malaise envoit les Appels de Charge. 
On est supposé faire tous les trois mois ( janvier, avril, juillet octobre ) cinq virements: un pour chaque appartement et un pour chaque emplacement de parking.<br>
Pour me faciliter la vie et éviter les erreurs, j' ai fait des virements permanents.<br>
Si les montants changent car décidé à l' Assemblée Générale des co-propriétaires, il faut aller dans l' application EasyBanking pour les changer.
Ces virements sont faits à partir du compte Bar-Bar.<br>
Si JC n' est pas capable, soit les enfants le font soit ils donnent accès ( = procuration ) à Alix pour qu' elle le fasse.<br>

- Revoir Loyer appartements et Parking:
    . en principe, on doit faire la révision du loyer à l' anniversaire de la signature du bail.
    - voir les données ci-dessus
     on peut trouver les index en consultant le site https://statbel.fgov.be/fr/themes/prix-la-consommation/indice-sante et calculer avec la formule indiquée dans le bail, 
       écrire aux locataires pour annoncer le nouveau loyer
       
b. Appel de Cloture et Assembiée Générale<br>
En début d' année, le syndic organise l' Assemblée Générale des Co-Propriétaires; on y discute la situation du bâtiment et on approuve les comptes. Après l' assemblée, on reçoit un courrier ( facture ) qui indique ce que l' on doit éventuelllemet en plus des avances de charge que l' on a versées pendant l' année.
Il faut vérifier cette facture: vérifier que les avances que nous avons payées ont été comptées et que ce qu' on nous réclame est justifié.
Si c' est correct, verser la somme demandée à partir du compte Bar-Bar.<br>
Voir ci-dessous pour le remboursement du compte Bar-Bar

```{r Cout Remboursement Charges Tilff BB, echo=FALSE,eval=TRUE,message=FALSE,warning=FALSE}
MaxMoisAsBB<-max(MvtReelBB$MoisAbs)
df2<-MvtReelBB[MvtReelBB$Type!="GGC" & MvtReelBB$MoisAbs>MaxMoisAsBB-13 & MvtReelBB$MoisAbs<MaxMoisAsBB-1, ]%>%
select(c(Type,TLib,MontantE,AnReel,MoisReel))
df2$MoisReel<-as.numeric(df2$MoisReel)

ProjPT <- PivotTable$new()
ProjPT$addData(df2)
ProjPT$addColumnDataGroups("AnReel",addTotal = TRUE)
ProjPT$addColumnDataGroups("MoisReel",addTotal = TRUE)
ProjPT$addRowDataGroups("Type",addTotal = TRUE)
#ProjPT$addColumnDataGroups("MoisReel",addTotal = FALSE)
 
ProjPT$defineCalculation(calculationName="MontantE",summariseExpression="sum(MontantE)")
(ProjPT$renderPivot())
```


c. Remboursement des charges.
les factures reçues du Syndic font la distinction entre les charges attribuables à l' occupant et celles dues par le propriéraire; Je rembourse à partir du compte JCB le compte Bar-Bar de la partie due par l' occupant.
```{r Cout Remboursement Charges Tilff, echo=FALSE,eval=TRUE,message=FALSE,warning=FALSE}
df2<-MvtReelAll[MvtReelAll$Type %in% c('CHATILFF'), ]%>%
select(c(DateVal,TLib,MntEur22))
(df2)
```


Je pourrais sans doute toutpayer toutes les charges à patir du compte JCB mais cette façon de faire me semble être plus cohérente avec le principe Usufruitier_Nus-Propriétaires.

==> Pour toute question relatives aux charges voir le Syndic ( L.Malaise: 04 224 08 16 ) ou Albert Debrun ( autre co-propriétaire: 04 223 48 09 )<br><br>

d. Entretien Chaudière Gaz et Ventilation des deux appartements.  
L' entretien des chaudières doit être fait tous les deux ans.  
L' entretien des ventilation doit être fait tous les ans.  

Les baux prévoient qu' ils sont à notre charge; voir les échéances ci-dessous.
Ces entretiens sont importants ne cas d' incendie!

Planifier les entretiens avec les locataires et Normacalor ( 04 247 11 13 ).<br>
On entretient la ventilation( VMC ) et la chaudière en même temps par la même société.

=> pour les problèmes de plomberie et les problèmes de chauffage, appeler Normacalor ( 04 247 11 13 ).

e. Entretien des Adoucisseurs.<br><br>
L' entretien des adoucisseurs doit être fait tous les ans; on peut trainer un peu pour faire un économie ( 14mois ).
Les baux prévoient qu' ils sont à notre charge; voir les échéances ci-dessous.<br>
Ces entretiens sont importants pour ne pas être rendus responsables d' un problème de santé.<br>
j’ ai conclu un contrat ( +/-90 Euros + TVA et indexation ) pour chaque appartement, qui comprend une intervention gratuite par an.<br>
Voir contrats dans les fardes 2.3 des appartements, payer à partir du compte JCB<br>

On est contacté par Watertech ( la société qui fait les entretiens ) le moment venu.



</td>
</tr>
<tr>
<td>
3. Chez nous.

a. Mazout

- Tous les mois, vérifier le Mazout : noter index du mois sur la chaudière,
- La citerne contient 2000litres de mazout et consomme entre 4 et 5litres à l’heure ( moins avec la nouvelle !)
- Avec une citerne pleine, la chaudière peut donc fonctionner 400heures( plus avec la nouvelle.
- Noter l' index le jour du dernier plein pour calculer le volume à commander
- Ne pas commander moins de 1000litres!

Si la différence entre l’ index courant et l’ index du dernier plein est plus grande que 250 ; commander 1000litres de mazout ou appliquer la formule : Nombre de Litres à Commander= (Index dernier plein – Index Courant)*4,5litres de mazout.

=> Fournisseur de Mazout: Petrolworks: 04 388 10 30.

=> pour tout problème avec la chaudière, appeler Themococoon ( Nicolas Thibaut ): 047685 19 25

b. Poële à Pellet

- Une ou deux fois par semaine suivant l' utilisation, il faut nettoyer le poële à pellets (= aspirer les cendres, videe le tiroir, nettoyer la vitre )
- Tous les deux mois, il faut vérifier la cheminée: démonter le bas et vider les cendres. 
- En principe, une fois par an, il faut faire entretenir le poële: je le nettoie complètement moi-même!
- Dernier entretien payé:
```{r Entretion Poele Pellets, echo=FALSE,eval=TRUE,message=FALSE,warning=FALSE}
df2<-MvtReelAll[MvtReelAll$Type %in% c('ENCPel'), ]%>%
select(c(DateVal,TLib,MntEur22))
(df2)
```


- Achat de pellets: pellets allemands ( sacs rouges ) ou bleges ( sacs verts ), Pellets Piron: commander par téléphone ( 04 240 12 40 ) ou aller les chercher à Seraing ( rue de la Boverie, 316, 4100 Seraing, tél. : 04 338 35 98 )

=> En cas de panne: distributeur/réparateur le plus proche: HARDY SPRL, Rue De L'epée, 8, 4000 LIEGE, tél. 04/222 02 72

c. Adoucisseur
Voir appartement
</td>
</tr>
<tr>
<td>
Evénements Mois par Mois et Montants

1. Janvier

- On reçoit la facture pour l’ assurance Hospitalisation: ci-dessous montant pour Alix et JC
```{r Cout HOS, echo=FALSE,eval=TRUE,message=FALSE,warning=FALSE}
df2<-MvtReelAll[MvtReelAll$Type %in% c('HOS'), ]%>%
select(c(DateVal,TLib,MntEur22))%>%
tail(n=1)
(df2)
```
- On reçoit la facture trimestrielle pour l’ assurance Soins de Santé Ambulatoire: ci-dessous montant pour Alix et JC;
  Facture payée par domiciliation
```{r Cout AMB, echo=FALSE,eval=TRUE,message=FALSE,warning=FALSE}
df2<-MvtReelAll[MvtReelAll$Type %in% c('AMB'),]
df2<-df2[df2$MoisReel<3 & df2$MntEur22<0,]%>%

select(c(DateVal,TLib,MntEur22))%>%
tail(n=1)
(df2)
```

- En principe, on reçoit une proposition de date pour l' entretien de l’ adoucisseur de l’ appartement 2.3, fixer la date avec Anne Donche; Factures des années précédentes:
```{r Cout ADOUA23, echo=FALSE,eval=TRUE,message=FALSE,warning=FALSE}
df2<-MvtReelAll[MvtReelAll$Type %in% c('ADOUA23'), ]%>%
select(c(DateVal,TLib,MntEur22))%>%
tail(n=1)
(df2)
```

- Faire la Déclaration pour retoucher les frais de « Soins Ambulatoires » : 

2. Février

- On reçoit la facture finale pour l' électricité et le montant de l' acompte pour l' année suivante; cette facture est payée par domiciliation sur le compte JCB

3. Mars

- Rien à signaler

4. Avril
- On reçoit la facture trimestrielle pour l’ assurance Soins de Santé Ambulatoire: ci-dessous montant pour Alix et JC;
  Facture payée par domiciliation
```{r Cout AMB2, echo=FALSE,eval=TRUE,message=FALSE,warning=FALSE}
df2<-MvtReelAll[MvtReelAll$Type %in% c('AMB'),]
df2<-df2[df2$MoisReel==4 & df2$MntEur22<0,]%>%

select(c(DateVal,TLib,MntEur22))%>%
tail(n=1)
(df2)
```

- Déshivernage de la piscine
```{r Cout PiscRec, echo=FALSE,eval=TRUE,message=FALSE,warning=FALSE}

```

          
5. Mai

- Déclaration d’ Impôts : voir fardes verticales dans le bureau
  - on reçoit une déclaration pré remplie ; 
  - le seul point à ajouter est relatif à un/des versements pour une assurance-vie impliquant une réduction d’ impôts ; 
  - le document y relatif est dans la farde Impôts-Année en cours ( classeur suspendu dans le bureau ) où on peut trouver aussi     les documents relatifs aux années précédentes ; 
  - je remplis la déclaration sur internet ( Tax-On-Web ) ; 
  - je signe avec l’ application ITSME sur mon téléphone ( PIN= 01809 ) ou avec les Token ( petit portefeuille noir dans l’        écritoire ; les informations pour se connecter sont les suivantes : 
                           =>  login/identifiant pour Alix : alix.bar, mot de passe : leda1493
                           => login/identifiant  pour jc : jc.bar, mot de passe : alix2156
    - Depot pour réduction d’ impôts : 
           - à l’ occasion de l’ établissement de la déclaration, il faut calculer combien verser sur les dépôts défiscalisés (                            cfr les dernières collones du tableau Patrimoine ) et 
           - faire directement les versements adéquats en vue de la déclaration de l’ année suivante.
           - on verse +/-  1500Euros pour JC et 700 pour Alix
           - virements à faire sur les comptes: 
                       => Pension Invest Plan - BAR JEAN : 006-5699315-51
                       => Pension Invest Plan - BORN ALIX: 006-5470598-60
           
- Charges des appartements : en principe, en mai, on reçoit le décompte des charges pour les appartements ( voir plus haut )
    
- Taxe de Roulage Verso:
```{r Cout TRV, echo=FALSE,eval=TRUE,message=FALSE,warning=FALSE}
df2<-MvtReelAll[MvtReelAll$Type %in% c('TRV'),]%>%
select(c(DateVal,TLib,MntEur22))%>%
tail(n=1)
(df2)
```



6. Juin

- Faire la Déclaration pour retoucher les frais de « Soins Ambulatoires » : voir ci-dessus

7. Juillet

- On reçoit la facture trimestrielle pour l’ assurance Soins de Santé Ambulatoire: ci-dessous montant pour Alix et JC;
  Facture payée par domiciliation
```{r Cout AMB3, echo=FALSE,eval=TRUE,message=FALSE,warning=FALSE}
df2<-MvtReelAll[MvtReelAll$Type %in% c('AMB'),]
df2<-df2[df2$MoisReel==7 & df2$MntEur22<0,]%>%

select(c(DateVal,TLib,MntEur22))%>%
tail(n=1)
(df2)
```

8. Août

- En août on reçoit l’ avertissement-extrait de rôle pour le précompte immobilier pour l" ensemble des appartements et parkings de Tilff, à payer en octobre. J’ ai lu quelque part qu’ it devait être payé par les usufruitiers.
Je fais directement un virement mémo pour la bonne date à partir du compte jcb.

```{r Cout PRITIL, echo=FALSE,eval=TRUE,message=FALSE,warning=FALSE}
df2<-MvtReelAll[MvtReelAll$Type %in% c('PRITIL'),]%>%


select(c(DateVal,TLib,MntEur22))%>%
tail(n=1)
(df2)
```

9. Septembre
            
- se demander si on veut renouveler le contrat d’ entretien de l’ adoucisseur de l’ appartement 2.3 ( voir farde ) ;
      si résiliation, envoyer lettre recommandée Watertech.
- se demander si on veut renouveler le contrat d’ entretien de l’ adoucisseur de la Belle Jardinière ( voir farde );
  si résiliation, envoyer lettre recommandée.
- on reçoit un avis d' échéance pour l’ assurance incendie de la maison à payer en novembre; c' est payé par domicilation
```{r Cout INC, echo=FALSE,eval=TRUE,message=FALSE,warning=FALSE}
df2<-MvtReelAll[MvtReelAll$Type %in% c('INC'),]%>%
select(c(DateVal,TLib,MntEur22))%>%
tail(n=1)
(df2)
```
- on reçoit un avis d' échéance pour l’ assurance familiale à payer en novembre; c' est payé par domicilation
```{r Cout FAM, echo=FALSE,eval=TRUE,message=FALSE,warning=FALSE}
df2<-MvtReelAll[MvtReelAll$Type %in% c('FAM'),]%>%
select(c(DateVal,TLib,MntEur22))%>%
tail(n=1)
(df2)
```
  
- On reçoit l’ avertissement-extrait de rôle invitant à payer le précompte immobilier pour la maison pour paiement en novembre:
   je fais directement le virement avec date-mémo au 15 novembre.
```{r Cout PRI, echo=FALSE,eval=TRUE,message=FALSE,warning=FALSE}
df2<-MvtReelAll[MvtReelAll$Type %in% c('PRI'),]%>%
select(c(DateVal,TLib,MntEur22))%>%
tail(n=1)
(df2)
``` 
- On reçoit l’ avertissement-extrait de rôle pour l’ impôt des personnes physiques. Depuis l’ acquisition des appartements, on   repaye! Je fais directement un virement-mémo ( en principe pour novembre )


```{r Cout CON, echo=FALSE,eval=TRUE,message=FALSE,warning=FALSE}
df2<-MvtReelAll[MvtReelAll$Type %in% c('CON'),]%>%
select(c(DateVal,TLib,MntEur22))%>%
tail(n=1)
(df2)
```

10. Octobre

- Prévoir l’ hivernage de la piscine: Appeler Tahiti Piscine ( 04 263 89 11 ) ou Alex

- Paiement du précompte immobilier pour Tilff.
```{r Cout PRITIL2, echo=FALSE,eval=TRUE,message=FALSE,warning=FALSE}
df2<-MvtReelAll[MvtReelAll$Type %in% c('PRITIL'),]%>%
select(c(DateVal,TLib,MntEur22))%>%
tail(n=1)
(df2)
```
- Taxe de circulation AYGO : 
```{r Cout TPE, echo=FALSE,eval=TRUE,message=FALSE,warning=FALSE}
df2<-MvtReelAll[MvtReelAll$Type %in% c('TPE'),]%>%
select(c(DateVal,TLib,MntEur22))%>%
tail(n=1)
(df2)
```

On reçoit la facture trimestrielle pour l’ assurance Soins de Santé Ambulatoire: ci-dessous montant pour Alix et JC;
  Facture payée par domiciliation
```{r Cout AMB4, echo=FALSE,eval=TRUE,message=FALSE,warning=FALSE}
df2<-MvtReelAll[MvtReelAll$Type %in% c('AMB'),]
df2<-df2[df2$MoisReel==10 & df2$MntEur22<0,]%>%

select(c(DateVal,TLib,MntEur22))%>%
tail(n=1)
(df2)
```
11. Novembre

- Paiement des Impots
```{r Cout CON2, echo=FALSE,eval=TRUE,message=FALSE,warning=FALSE}
df2<-MvtReelAll[MvtReelAll$Type %in% c('CON'),]%>%
select(c(DateVal,TLib,MntEur22))%>%
tail(n=1)
(df2)
```

12. Décembre

- En principe, on reçoit par la poste la demande de relevé de l’ index d’ eau : relever l’ index ( compteur dans la cave à vin ),  le communiquer par internet, téléphone ou afficher à la fenêtre ( voir indication sur la lettre de demande )
- En principe, on reçoit par la poste la demande de relevé des index d’ électricité : relever les index ( compteurs dans l’ armoire en bas de l’ escalier ),  les communiquer par internet, téléphone ou afficher à la fenêtre ( voir indication sur la lettre de demande )



</tr>
</td> 
<tr>
<td>
Synthèse des Grosses Sorties
```{r Annuelles, echo=FALSE,eval=TRUE,message=FALSE,warning=FALSE}

t<-MvtReelAll[MvtReelAll$Prd=="Annuel" & MvtReelAll$MoisAbs>=LastMoisAbs-12 & MvtReelAll$MoisAbs<LastMoisAbs & MvtReelAll$MontantE<0,]
t<-select(t,c(TLib,MntEur22,MontantE,AnReel,MoisReel,MoisAbs))

ProjPT <- PivotTable$new()
ProjPT$addData(t)
ProjPT$addColumnDataGroups("AnReel",addTotal = TRUE)
ProjPT$addColumnDataGroups("MoisReel",addTotal = FALSE)
ProjPT$addRowDataGroups("TLib",addTotal = TRUE)
#ProjPT$addColumnDataGroups("MoisReel",addTotal = FALSE)
 
ProjPT$defineCalculation(calculationName="MontantE",summariseExpression="sum(MontantE)")
(ProjPT$renderPivot())
```


</td>
</tr>

<tr>
<td>
Synthèse des Grosses Dépenses Aléatoires
```{r Aleatoires, echo=FALSE,eval=TRUE,message=FALSE,warning=FALSE}

t<-MvtReelAll[MvtReelAll$Prd=="Aleatoire" & MvtReelAll$MoisAbs>=LastMoisAbs-12 & MvtReelAll$MoisAbs<LastMoisAbs & MvtReelAll$MontantE<0,]
t<-select(t,c(TLib,MntEur22,MontantE,AnReel,MoisReel,MoisAbs))

ProjPT <- PivotTable$new()
ProjPT$addData(t)
ProjPT$addColumnDataGroups("AnReel",addTotal = TRUE)
ProjPT$addColumnDataGroups("MoisReel",addTotal = FALSE)
ProjPT$addRowDataGroups("TLib",addTotal = TRUE)
#ProjPT$addColumnDataGroups("MoisReel",addTotal = FALSE)
 
ProjPT$defineCalculation(calculationName="MontantE",summariseExpression="sum(MontantE)")
(ProjPT$renderPivot())
```


</td>
</tr>
<tr>
<td>
Synthèse des Rentrées
```{r Rentrées, echo=FALSE,eval=TRUE,message=FALSE,warning=FALSE}

t<-MvtReelAll[MvtReelAll$PBM %in% c("be","c" ) &  MvtReelAll$MontantE>0 & MvtReelAll$MoisAbs>=LastMoisAbs-12 & MvtReelAll$MoisAbs<LastMoisAbs,]
t<-select(t,c(TLib,MntEur22,MontantE,AnReel,MoisReel,MoisAbs))

ProjPT <- PivotTable$new()
ProjPT$addData(t)
ProjPT$addColumnDataGroups("AnReel",addTotal = TRUE)
ProjPT$addColumnDataGroups("MoisReel",addTotal = FALSE)
ProjPT$addRowDataGroups("TLib",addTotal = TRUE)
#ProjPT$addColumnDataGroups("MoisReel",addTotal = FALSE)
 
ProjPT$defineCalculation(calculationName="MontantE",summariseExpression="sum(MontantE)")
(ProjPT$renderPivot())
```


</td>
</tr>
</tbody>
</table>
<p><br><br> </p>
      

...oooOOOooo...


